臺灣士林地方法院裁定
111年度湖秩字第15號
移送機關    臺北市政府警察局南港分局
被移送人    李水  



上列被移送人因違反社會秩序維護法案件，經移送機關以民國11
1年5月19日北市警南分刑字第1113004904號移送書移送審理，本
院裁定如下：
    主  文
李水不罰。
    理  由
一、移送意旨略以：被移送人李水於民國111年3月25日12時許，
    在臺北市○○區○○路00巷0號東京花園社區大廳內揮舞拖把，
    對告發人即住戶張禾榆施以法咒，致張禾榆受驚嚇，因認被
    移送人違反社會秩序維護法第63條第1項第6款之規定等語。
二、按犯罪事實應依證據認定之，無證據不得認定犯罪事實，刑
    事訴訟法第154 條第2 項定有明文。又事實之認定，應憑證
    據，如未能發現相當證據，或證據不足以證明，自不能以推
    測或擬制之方法，以為裁判基礎；又認定不利於被告之事實
    ，須依積極證據，苟積極證據不足為不利於被告事實之認定
    時，即應為有利於被告之認定，更不必有何有利之證據，最
    高法院40年台上字第86號及30年上字第816 號裁判意旨可資
    參照，此於社會秩序維護法第92條亦明文規定準用之。次按
    蒙面偽裝或以其他方法驚嚇他人有危害安全之虞者，處3 日
    以下拘留或新臺幣3 萬元以下罰鍰，社會秩序維護法第65條
    第3 款、第63條第1 項第6 款分別定有明文。此條款之處罰
    要件，須行為人客觀上有以其他方法驚嚇他人，且有危害安
    全之虞，始足當之，亦即認定有無危害安全之虞時，尚應考
    量行為人所處之時、地、言詞舉動等因素，須有危害社會秩
    序之客觀上安全之虞，始足當之。
三、本件移送機關認被移送人李水有違反社會秩序維護法第63條
    第1項第6款規定之行為，無非係以張禾榆警詢時之陳述、監
    視器畫面擷取影像等為其論據。然查，被移送人固有於移送
    書所載之時、地，在該社區大廳使用拖把，有張禾榆、證人
    汪元發之陳述及監視器擷取影像在卷可佐。惟被移送人辯稱
    ：伊擔任該社區總幹事，工作包含下雨天擦拭地板以防住戶
    跌倒；那天下雨有住戶從大門經過，伊就拿拖把去擦拭等語
    。參以證人汪元發證稱：被移送人沒有施法，因為大廳內有
    打蠟的關係，被移送人用乾的拖把乾拖大廳等語。足認被移
    送人係因執行職務而在該社區大廳使用拖把拖地，難認被移
    送人該當以其他方法驚嚇他人之行為，且被移送人上開行為
    ，客觀上有何危害安全之虞，亦未見移送機關提出積極之事
    證以證明。依全案卷證，除張禾榆指述被移送人在其背後揮
    舞拖把施法咒外，並無其他證據資料足使本院形成被移送人
    有對他人施以法咒並形成危害安全之虞之確信，難認被移送
    人有違反社會秩序維護法第63條第1項第6款之規定，自無從
    加以處罰，爰逕為不罰之諭知。
四、依社會秩序維護法第45條第2項，裁定如主文。　　
中　　華　　民　　國　　111 　年　　7 　　月　　6 　　日
                  內湖簡易庭法  官  鄭欣怡
以上正本證明與原本無異。
如不服本裁定應於送達後五日內向本院提出抗告狀。
中　　華　　民　　國　　111 　年　　7 　　月　　6 　　日
                            書記官  許慈翎
附錄本案處罰法條：
社會秩序維護法第63條第1項第6款：
有左列各款行為之一者，處三日以下拘留或新臺幣三萬元以下罰
鍰：六、蒙面偽裝或以其他方法驚嚇他人有危害安全之虞者。